Inventaris van het archief van het Nederlands Instituut van Registeraccountants (NIVRA), (1966) 1967-1987
Nationaal Archief, Den Haag
Nederlands Instituut van Registeraccountants (NIVRA)
Nederlands Instituut Registeraccountants
1966-1987
merendeel 1967-1987
I27126
26.50 meter; 632 inventarisnummers.
Normale geschreven, getypte en gedrukte documenten, geen bijzondere handschriften.
Nationaal Archief, Den Haag
Nederlands Insituut Van Registeraccountants, 1967-
Het archief van het Nederlands Instituut van Registeraccountants bevat voor de periode 1967-1987 stukken van de verschillende commissies, studiegroepen, werkgroepen en bestuurssectoren. Het betreft voornamelijk notulen en agenda's van vergaderingen, brieven en een aantal rapporten. Tevens zijn er jaarverslagen.
Archiefvorming
Geschiedenis van de archiefvormer
Inleiding
Ontstaan van het Nivra
Op 6 maart 1967 trad de Wet op de registeraccountants in werking. Het Nederlands Instituut van Registeraccountants ontstond na een samenvoeging van het Nederlands Instituut van Accountants (NIVA), de Vereniging van Academisch Gevormde Accountants (VAGA), de Nederlandse Broederschap van Accountants en de Unie van Accountants.
Kerntaken Nivra
Het Nivra is een publiekrechtelijke organisatie met de wettelijke taak tot:
'de bevordering van een goede beroepsuitoefening door registeraccountants en de belangenbehartiging en het gemeenschappelijke belang van registeraccountants'
'de zorg voor de eer van de stand der accountants en het verzorgen of doen verzorgen van een opleiding tot het theoretische gedeelte van het accountantsexamen'.
(Wet op de Registeraccountants, artikel 1, lid 3).
Ledenbestand
In het accountantsregister bij het Nivra staan alle registeraccountants ingeschreven. Inschrijving in het register betekent dat de registeraccountant automatisch lid is van de beroepsorganisatie. Uitsluitend leden van het Nivra zijn bevoegd de wettelijke beschermde titel registeraccountant (RA) te voeren.
Functies van Nivra-leden kunnen globaal worden ingedeeld: openbare accountants, overheidsaccountants, interne accountants en accountants, werkzaam in de financieel-administratieve sector.
Taak registeraccountants
Kerntaak van de registeraccountant is waarde toevoegen aan het proces van informatievoorziening in organisaties. De registeraccountant bekijkt de financile administratie van organisaties; hij beoordeelt informatiestromen en controleert de betrouwbaarheid van financiële gegevens. Wanneer de controlewerkzaamheden daar aanleiding toe geven, brengt hij bovendien advies uit over de informatievoorziening. Een belangrijke taak van de registeraccountant is dan ook het afgeven van een accountantsverklaring bij een financiële verantwoording.
Zelfregulering en tuchtrechtspraak
De regelgeving wordt zoveel mogelijk door de beroepsgroep zelf ontwikkeld en vastgesteld. Het Nivra is een publieksrechtelijke organisatie, die bij wet verordenende bevoegdheid heeft gekregen. Dat betekent dat het Nivra verordeningen en richtlijnen voor de beroepsgroep van registeraccountants ontwerpt en vaststelt. Belangrijke verordeningen en richtlijnen zijn respectievelijk de Gedrags- en beroepsregels (GBR) en de Richtlijnen voor de Accountantscontrole.
Inschrijving in het register verplicht de registeraccountant tot naleving van de beroepsregels. Bij schending van deze regels kan de registeraccountant, na een klacht van het Nivra zelf of van derden, ter verantwoording worden geroepen door de tuchtrechter. Op deze wijze wordt de gebruiker van accountantsdiensten beschermd en de kwaliteit van de dienstverlening gewaarborgd.
Internationale contacten
Het Nivra hecht veel waarde aan het onderhouden van internationale contacten. Deze zijn van groot belang vanwege de steeds verdergaande internationalisering, die van invloed is op de beroepsuitoefening van de registeracountants in Nederland. Op internationaal niveau onderhoudt het Nivra contacten met buitenlandse accountantsorganisaties:
Federation des Experts Comptables Europeens (FEE)
International Federation of Accountants (IFAC)
Tevens speelt het Nivra een actieve rol in het International Accounting Standards Committee (IASC) dat de zogenaamde International Accounting Standards ontwikkelt.
De structuur van het Nivra
De ledenvergadering en het bestuur
De ledenvergadering is het hoogste orgaan binnen het Nivra met beslissende bevoegdheid. Minimaal een keer per jaar wordt een bijeenkomst van de ledenvergadering gehouden. Het bestuur onder leiding van de voorzitter legt jaarlijks verantwoording af aan de ledenvergadering. Bij de voorbereiding en de uitvoering van het beleid wordt het bestuur bijgestaan door adviescommissies en het Nivra-bureau.
Commissies
Het Nivra beschikt over een uitgebreid netwerk van commissies en werkgroepen onder leiding van het College voor Beroepsvraagstukken die een belangrijke bijdrage leveren aan de ontwikkeling van het accountantsberoep.
Tot hun takenpakket behoort het vroegtijdig signaleren van nieuwe ontwikkelingen en inzichten in binnen- en buitenland en het verrichten van studies uitmondend in richtlijnen, studierapporten of discussienota's over actuele onderwerpen. Ook houden zij zich bezig met het geven van voorlichting aan de leden, het bevorderen van de gedachtenwisseling tussen leden en het verlenen van medewerking aan studieconferenties. Deze commissies adviseren het bestuur gevraagd of ongevraagd. Voor afzonderlijke vraagstukken kunnen specifieke werkgroepen worden gevormd.
Overlegorganen
Registeraccountants zijn werkzaam in verschillende functies. Voor elke categorie kent het Nivra een overlegorgaan waarin onderwerpen besproken worden die van belang zijn voor de desbetreffende functie.
Kringen
Het Nivra heeft een tiental kringen ingesteld waar Nivra-leden elkaar op regionaal niveau kunnen ontmoeten. Doel van de kringen is onder meer het versterken van de onderlinge band tussen de leden van het Nivra en het bevorderen van de gedachtenwisseling over beroepsvraagstukken.
Onderwijs & Examens
De verantwoordelijkheid voor het Nivra-onderwijs berust bij het Algemeen Bestuur Onderwijs Nivra (ABON). De leden van het Nivra hebben zitting in het onafhankelijke examenbureau dat zorg draagt voor het accountantsexamen. Bovendien is het examenbureau belast met de erkenning van de universitaire accountantsexamens als basis voor de inschrijving in het Nivra-register. Een groot aantal registeraccountants levert een bijdrage aan het Nivra-onderwijs in onderwijs en/of examencommissie. Deze commissies zijn per vak belast met het bepalen van het onderwijsprogramma en het vervaardigen van examens. Tevens zijn veel leden bij de opleiding betrokken als docent en/of examinator.
Voortgezette Educatie Registeraccountants
De voortgezette educatie van registeraccountants vindt plaats onder auspiciën van de Commissie Voortgezette Educatie Registeraccountants (VERA). Deze werd ingesteld op 2 december 1974. De afdeling VERA draagt zorg voor het aanbieden en organiseren van cursussen, seminars en conferenties over actuele maatschappelijke ontwikkelingen op het terrein van de accountancy.
Contextbeschrijvingen
Algemeen
Na de inwerkingtreding van het Nivra kwam er in 1968 een einde aan de Commissie van Advies inzake Beroepsaangelegenheden (CAB). Door de toename van het zich uitbreidende bestuurs- en commissiewerk werd door de herstructureringscommissie de commissiestructuur herzien.
Het bestuur gaf de voorkeur aan commissies die rechtstreeks aan haar zouden rapporteren. Zo werd in de periode 1968/69 de CAB opgesplitst een Commissie van Advies inzake Jaarverslaggeving (CAJ), een Commissie van Advies inzake Toepassing van de Beroepsregelen (CTB), een Commissie van Advies inzake Controlemethodieken(CCM) en een Commissie van Advies inzake Organisatievraagstukken (CAO).
De CCM meende dat de term "controlemethodieken" te beperkt was. Na beraad besloot men om tot een naamswijziging over te gaan, zo ontstond in 1968 de Commissie van Advies inzake Controlevraagstukken (CCV).
Het Nivra-bestuur stelde in 1973 het College voor beroepsvraagstukken in, dat alle commissies overkoepelde.
De Commissie van Advies Inzake Organisatievraagstukken (CAO) werd in 1980 voortgezet als Commissie van advies inzake bedrijfseconomische en organisatorische vraagstukken (CBO).
A. Commissies, werkgroepen en organen
Benoemingscommissie (BenCo)
Taakopdracht: het benoemen van commissieleden voor de verschillende commissies binnen het Nivra.
Periode: 1970-
Bibliotheekcommissie (BiCo)
Taakopdracht: adviseren van het bestuur van het Nivra omtrent het beleid m.b.t. de bibliotheek van het Nivra.
Periode: 1973-
Commissie Beroepspensioenverzekering Accountants (BPV)
Taakopdracht: onderzoeken welke wensen en behoeften er bestaan bij register-accountants m.b.t. pensioenregelingen, nagaan welke mogelijkheden er zijn om invloed uit te oefenen op het ontwerp raamwet voor beroepspensioenverzekeringen, alsmede nagaan of er mogelijkheden zijn voor een samenwerking op dit gebied met andere vrije beroepsbeoefenaren.
Periode: 1968-1969
Commissie beroepsvoorlichting (BV)
Taakopdracht: het geven van gerichte en gespecialiseerde voorlichting over het accountantsberoep, d.w.z. inlichtingen verschaffen over het beroep, de positie daarvan in de samenleving, de eisen welke het beroep en de daarvoor geldende opleiding stelt en de perspectieven die dat biedt.
Zie: dossier "Beroepsvoorlichting".
Periode: 1972-1987
Commissie van Advies inzake Beroepsaangelegenheden (CAB)
Taakopdracht:
het bestuderen en voorlichting geven over gepubliceerde accountantsverklaringen.
het opstellen van voorschriften m.b.t. de inrichting van de balans en de verlies- en winstrekening
het bestuderen van het verschijnsel dat leden die in het openbare beroep werkzaam zijn, beheersfuncties vervullen en wat de consequenties hiervan zijn voor de onafhankelijkheid van de accountant
onderzoeken wat de gevolgen zijn van administratieve automatisering voor controlerende arbeid van de accountant
onderzoeken van het gebruik van steekproeven in de accountantscontrole
onderzoeken van vraagstukken die voor de beroepsuitoefening in dienst van de overheid van belang zijn
Zie ook: dossiers Bestuur Commissie van Advies Inzake Beroepsaangelegenheden (BCAB) Accountantsverklaringen (H)
Periode: 1966-1968
Commissie van Advies inzake Jaarverslaggeving (CAJ)
Taakopdracht: het verrichten van studies op het gebied van jaarverslaggeving met als doelstelling aanbevelingen te kunnen geven hierover.
Periode: 1969-
Commissie van Advies Inzake Organisatievraagstukken (CAO)
Taakopdracht: verrichten van studies inzake de opvattingen en inzichten m.b.t. onderwerpen op het gebied van de interne organisatie, alsmede de ontwikkelingen daarvan in Nederland en in het buitenland. De CAO werd in 1980 voortgezet als CBO.
Zie; Dossiers Bestuur Commissie van Advies Inzake Organisatievraagstukken (BCAO)
Periode: 1961-1980
Commissie van Advies inzake Automatiseringsvraagstukken (CAV)
Taakopdracht: het bestuderen van de organisatie- en controlevraagstukken van de automatisering. De CAV is ontstaan door een samenvoeging van de subcommissie Voorlichting Elektronica van de Cao en de subcommissie controle en automatisering van de CCV.
Periode: 1980-
Commissie van advies inzake Bedrijfseconmische en Organisatorische vraagstukken (CBO)
Taakopdracht: verrichten van studies betreffende bedrijfseconomische zaken alsmede de opvattingen en inzichten m.b.t. onderwerpen op het gebied van de interne organisatie en ontwikkeling daarvan in Nederland en in het buitenland. De CAO werd in 1980 voortgezet als de CBO.
Periode: 1980-
College van beroepsvraagstukken (CBV)
Taakopdracht: op eigen initiatief of op verzoek van het bestuur adviseren over het beleid ten aanzien van de door accountants te vervullen functies, in het kader van maatschappeljke en vaktechnische ontwikkelingen. Het CBV coördineert de arbeid die de op het gebied van de vaktechniek werkzame commissies van bijstand verricht. De onder haar ressorterende subcommissies waren: de CAJ, CAO, CCV, en COR.
Periode: 1972-
Commissie Beroepsethiek Artikel 6 (CBE Artikel 6)
Taakopdracht: onderzoeken doen naar "de vermelding van een andere functie dan die van de accountant, in het bijzonder in het verband van artikel 6 GBR,"(artikel 6 valt buiten het zuivere vakgebied van de accountant, stukken waarvan men aanneemt dat ze zijn gecontroleerd, zijn werkelijkheid niet aan accountantscontrole onderworpen geweest)
Periode: 1986-1987
Commissie Elmendorf (CoElm)
Taakopdracht: onderzoek doen naar de harmonisatie van het vennootschapsrecht.
Periode: 1967-1968
Commissie van advies inzake Controlemethodieken (CCM)
Taakopdracht: het verrichten en begeleiden van studies betreffende de opvattingen en inzichten, zowel in Nederland als in het buitenland, m.b.t. onderwerpen op het gebied van controle. Er zijn geen dossiers van deze commissie. Deze commissie ging in het jaar van haar ontstaan over in de Commissie van advies inzake Controlevraagstukken (CCV).
Periode: 1969
Commissie van advies inzake Controlevraagstukken (CCV)
Taakopdracht:
het verrichten van studie betreffende opvattingen en inzichten, alsmede de ontwikkelingen op het gebied van controlevraagstukken in Nederland en in het buitenland.
Onderzoeken of het wenselijk en mogelijk is voor groepen van gelijksoortige gevallen aanbevelingen voor algemene richtlijnen op te stellen.
Voorlichting geven aan leden en het bevorderen van de gedachtenwisseling tussen de leden en in het kader daarvan meewerken aan studiebijeenkomsten.
Periode: 1969-
Commissie tot voorbereiding van een Herziening van de Beroepsregelen (CHB)
Taakopdracht: het doen van voorstellen om te komen tot herziening van
de beroepsregelen. Onder het CHB vallen de volgende werkgroepen:
vormen van beroepsuitoefening
collectieve verantwoordelijkheid
verklaringen
gedragsregels en ordemaatregelen
onafhankelijkheid (incommpatibiliteit)
zwijgplicht (geheimhoudingsplicht)
Zie: dossier "Bestuur Commissie ter Herziening van de Beroepsregelen" (BCHB).
Periode: 1970-1977
Commissie Maeijer (CM)
Taakopdracht: het afgrenzen van de taken en bevoegdheden van registeraccountants en en accountants-administratieconsulenten.
Periode: 1980-1981
Commissie ondernemingsrecht (COR)
Taakopdracht: het bestuderen van verschijnselen op het gebied van het ondernemingsrecht zowel nationaal als in E.E.G. verband, voor zover deze van betekenis zijn voor de controle- en adviesfunctie van de accountant.
Periode: 1971-1986
Commissie van advies inzake de Toepassing van de Beroepsregelen (CTB)
Taakopdracht: het verrichten van studies betreffende de opvattingen en inzichten, zowel in Nederland als in het buitenland, omtrent onderwerpen op het terrein van de toepassing van de beroepsregelen.
Zie: dossier Bestuur Commissie inzake Toepassing Beroepsregels (BCTB)
Periode: 1969-1986
Commissie Toekomstverkenning (CTV)
Taakopdracht: het hoofddoel van deze commissie was om een rapport te produceren teneinde de discussie tussen accountants in vergadering op gang te brengen. Het rapport was gericht op het toekomstdenken over de maatschappij in het algemeen en de accountant in het bijzonder. De doelstelling van het rapport was om leden en studenten tot actief denken en handelen aan te zetten.
Periode: 1970-1973
Contactorgaan Registeraccountants - Accountantsadministratieconsulenten (CORA)
Taakopdracht: overleg tussen de beide beroepsgroepen m.b.t. wettelijke regelingen in accountantsberoep.
Zie ook: dossiers betreffende de Accountant Administratie Consulenten (AA en AAC)
Periode: 1975-1979
Doelstelling en inhoud van de opleiding (DIO)
Taakopdracht:
de Projectgroep heeft zich bezig gehouden met het onderwijsbeleid op langere termijn, gericht op doelstelling, inhoud en structuur van de Nivra-opleiding tot registeraccountant
doelstelling was daarbij om te komen tot een discussierapport met aanbevelingen.
Periode: 1980-1981
Instituutsraad (IR)
Taakopdracht: het opstellen van een nota inzake het beleid op langere termijn, met als uitgangspunt de taak die in de Wet op de registeraccountants aan het Nivra is opgedragen; deze bestaat uit vier onderdelen:
de bevordering van een goede beroepsuitoefening
de behartiging van het gemeenschappelijk belang der registeraccountants
de zorg voor de eer van de stand
het verzorgen van een opleiding tot registeraccountant
Zie ook: dossiers van de voorlopige "Instituutsraad". (VIR)
Periode: 1985-1993
Inventarisatie Beroepsregels (INVB)
Taakopdracht: inventarisatie knelpunten beroepsregels registeraccountants.
Periode: 1968-1972
Redactie Raad (RR)
Taakopdracht: het doen verschijnen van het tijdschrift "De accountant".
Periode: 1974-
Stichting Militair Fonds (MA)
Taakopdracht: het doen van onderzoek naar de controlerende taak van de accountant in de krijgsmacht en welke rol vervult hierbij de officier-registeraccountant in opleiding.
Periode: 1972-1982
Stichting voor de Jaarverslaggeving
Taakopvatting: richting geven aan de jaarverslaggeving in Nederland. Dit wordt geconcretiseerd door het opstellen en publiceren van richtlijnen voor de jaarverslaggeving. Het uitvoerend orgaan van de stichting voor de jaarverlslaggeving is de Raad voor de jaarverslaggeving (RJ).
Zie: dossier "Bestuur Stichting voor de jaarverslaggeving" (BSJ).
Periode: 1983-
Studiegroep Werkterrein Interne Accountants (SWIA)
Taakopdracht: onderzoek instellen naar en voorstellen doen m.b.t. dewerkingssfeer van verklaringen en andere mededelingen van interne accountants, opdat een doelmatige vervulling van de accountantsfunctie kan worden gerealiseerd.
Zie ook: dossiers "Gedrags- en Beroepsregels interne accountants" (GBR-IA) en "Gedrags- en Beroepsregels Interne accountants-ontwerp" (GBR-IA-Ont)
Periode: 1973-1977
Voortgezette Educatie Registeraccountants (VERA)
Taakopdracht:
het doen van aanbevelingen aan het bestuur alsmede het ontwikkelen van programma's van voortgezette educatie
na goedkeuring van het bestuur uitvoeren van programma's van voortgezette educatie
het geven van voorlichting aan leden over ontwikkelde programma's
het onderhouden van contacten met organen en instellingen die zich bezig houden op het terrein van permanente educatie
Periode: 1974-
Werkgroep advies inzake de eventuele consequenties voor de accountantsverklaring van de status en "zeggenskracht" van de Richtlijnen van het Tripartite overleg (ARTO)
Taakopdracht: richtlijnen voor de jaarverslaggeving een meer bindende kracht toekennen.
Periode: 1980-1981
Werkgroep Dynamische Functieanalyse (WDF)
Taakopdracht: onderzoeken welke nieuwe functies zich hebben voorgedaan, te peilen welke nieuwe functies in de komende jaren worden verwacht en de relatie daarvan met bestaande functies te onderzoeken.
Periode: 1976-1981
Werkgroep Herziening Goedkeurende Accountantsverklaring (HGA)
Taakopdracht:
onderzoeken of er aanleiding bestaat de standaardtekst voor de goedkeurende verklaring bij jaarrekeningen, opgesteld op basis van de Aanpassingswet vierde EG-richtlijn te wijzigen. De conclusie en (eventuele) voorstellen worden vastgelegd in een concept-meningsuiting.
in de ontwerp-meningsuiting zal worden aangegeven welke probleemgebieden m.b.t. de standaardtekst door de werkgroep worden onderkend.
Periode: 1969-1976
Werkgroep Herziening Verklaringenstelsel (WHV)
Taakopdracht: voorstellen doen voor de bewoording van accountantsverklaringen, die reikwijdte en strekking voor zowel gebruikers als beroepsgenoten duidelijk weergeven, daarbij onderscheid makend tussen verklaringen bij jaarrekeningen en bij andere verantwoordingen.
Periode: 1983-1987
Werkgroep inventarisatie herziening regelen beroepsuitoefening registeraccountants (WIR)
Taakopdracht: het bestuur adviseren welke onderwerpen de aandacht dienen te hebben bij de voorgenomen herziening van de regelen beroepsuitoefening registeraccountants.
Zie ook: dossier "Inventarisatie wijziging Regelen Beroepsuitoefening (INV-R).
Periode: 1968-1969
Werkgroep Nivra Structuur Vervolg (NSV)
Taakopdracht: het veranderen van de organisatiestructuur.
De voorlopers van deze werkgroep waren de Stuurgroep Strategie (SS) en de Werkgroep Nivra Structuur (NS).
Periode: 1983-1984
B. Bestuurssectoren en hun onderwerpsgebied
Sector I - Beroepsvraagstukken
Periode: 1973-1983
Sector II - Beroepsregelen
Periode: 1971-1983
Sector III - Onderwijs
Periode: 1971-1983
Sector IV - Publiciteit
Periode: 1971-1983
Sector V - Buitenland
Periode: 1971-1983
Sector VI - Onderwijs
Periode: 1971-1983
Sector VII - Financiën
Periode: 1971
De sectoren dienen op het hun toegewezen terrein te zorg te dragen voor:
de waarneming van alle aangelegenheden, die van belang zijn voor het bestuur
de informatie hierover aan het bestuur
de voorbereiding van beslissingen door het dagelijks bestuur
de voorbereiding van beleidsvorming en -formulering door het algemeen bestuur
In 1983 werd gekozen voor een andere sectorindeling:
Sector A: Beroepsreglementering
Periode: 1983-
Sector B: Beroepsvraagstukken
Periode: 1983-
Sector C: Onderwijs
Periode: 1983-
Geschiedenis van het archiefbeheer
De oorspronkelijke ordening van de dossiers:
Binnen de archivering van het Nivra wordt per dossier een doornummeringssysteem gehanteerd. Het aantal pagina's doornummeringen wordt achter dossierafkorting vermeld.
De verwerving van het archief
Het archief is krachtens bepalingen van de Archiefwet overgebracht.
Inhoud en structuur van het archief
2.19
Inhoud
Rubrieken
In de inventaris komen verschillende rubrieken voor:
dossiers die voortvloeien uit handelingen van commissies
dossiers die voortvloeien uit de handelingen van werkgroepen
dossiers die voortvloeien uit handelingen van bestuurssectoren
overige dossiers, die niet voortvloeien uit een van de bovengenoemde organen
In het hoofdstuk contextbeschrijving worden de opgenomen commissies en werkgroepen beschreven met hun taakopdracht en de periode die ze bestrijken.
In het hoofstuk bestuurssectoren wordt aangegeven wat het onderwerpsgebied is van de verschillende bestuurssectoren.
In de inleiding van de inventaris is een alfabetische lijst opgenomen van de beschreven dossiers.
Hieronder is een afkortingenlijst opgenomen van de opgenomen rubrieken. Achter de afkortingscode staat de naam van de rubriek voluit. De inventarisnummers worden hierachter vermeld.
Indien aanwezig worden opgenomen indexen vermeld, helaas is dit lang niet altijd het geval geweest.
Binnen de opgenomen dossiers zijn hier en daar wat lacunes.
Alfabetische lijst van alle opgenomen dossiers
Accountant Administratieconsulenten (AA)
Accountant Administratieconsulenten (AAC)
Accountantsverklaring (H)
Algegemeen Bestuur Onderwijs NIVRA (ABON)
Benoemingscommissie (BenCo)
Benoemingscommissie (BenCo-Not)
Bestuur Commissie inzake toepassing beroepsregels (BCTB)
Bestuur Commissie ter Herziening van de Beroepsregelen Registeraccountants (BCHB)
Bestuur Commissie van Advies inzake Beroepsaangelegenheden (BCAB)
Bestuur Commissie van Advies inzake Organisatievraagstukken - Notulen (CAO-Not)
Bestuur Diversen (B-Div)
Bestuur Documentatie (B-Doc)
Bestuur Internationaal (B-Int)
Bestuur Notulen vergaderingen (B-Not)
Bestuur Sector I: Documentatie (S I-Doc)
Bestuur Sector I: Informatie (S I-Inf)
Bestuur Sector I: Notulen (S I-Not)
Bestuur Sector II: Documentatie (S II-Doc)
Bestuur Sector II: Herziening Beroepsregels Overheidsaccountants (S II-HBIA)
Bestuur Sector II: Informatie (S II-Inf)
Bestuur Sector II: Notulen (S II-Not)
Bestuur Sector II: Studiegroep werkterein Interne accountants (S-II-SWIA)
Bestuur Sector III: Documentatie (S III-Doc)
Bestuur Sector III: Informatie (S III-Inf)
Bestuur Sector III: Notulen (S III-Not)
Bestuur Sector IV: Documentatie (S IV-Doc)
Bestuur Sector IV: Informatie (S IV-Inf)
Bestuur Sector IV: Notulen (S IV-Not)
Bestuur Sector V: Documentatie (S V-Doc)
Bestuur Sector V: Informatie (S V-Inf)
Bestuur Sector V: Notulen (S V-Not)
Bestuur Sector VI: Documentatie (S VI-Doc)
Bestuur Sector VI: Informatie (S VI-Inf)
Bestuur Sector VI: Notulen (S VI-Not)
Bestuur Sector VII: Documentatie (S VII-Doc)
Bestuur Sector VII: Informatie (S VII-Inf)
Bestuur Sector VII: Notulen (S VII-Not)